# 关于固定资产大修期间的折旧问题

提问人：tuphin 时间：2019-03-05 20:07:26
陈版，首先谢谢您的耐心细致的解答，问题如下：
某拟 IPO 的玻璃原片生产企业报告期内有一条玻璃生产线冷修（即停工大修）。项目组了解到，冷修实际上是将窑体部分拆除重建，重建期间机器设备需要检修更换零件等（一条生产线窑体建造成本约为 7000 万元，机器设备部分建造成本约为 8000 万元，冷修花费一般在 8000 万左右，其中窑体7000 万，机器设备 1000 万）。同时项目组注意到该生产线仅仅使用了 8年，而公司的机器设备折旧年限为 10 年，同时项目组对另外一条生产线进行了检查，发现其冷修时也是使用了 8 年，项目组针对该事项访谈了发行人的总工程师，总工程师介绍，窑体本身是按 8 年的窑龄来设计的。针对该情况，项目组与管理层进行了沟通，管理层认可将窑体的折旧年限修改为 8年，但除窑体部分的其他机器设备折旧年限不应该变更。项目组取得了窑体与机器设备拆分的基础数据（在拆分前在账面是作为一项固定资产核算的），也认可其拆分的数据。问题：冷修期间（一般是半年），需要将整条生产线转入到在建工程吗？还是仅仅将窑体部分转入到在建工程呢？非常感谢。

回答人：chenyiwei
根据《企业会计准则第 4 号——固定资产》第五条：“固定资产的各组成部分具有不同使用寿命或者以不同方式为企业提供经济利益，适用不同折旧率或折旧方法的，应当分别将各组成部分确认为单项固定资产”。据此，应当将窑体和机器设备分别确认为不同的固定资产，适用不同的折旧年限。窑体每8 年一次的拆除重建视作一项旧资产的报废清理和一项新资产的购建；机器设备的定期大修则不转入在建工程，而是按照一般的定期修理支出的规定处理，发生的支出予以费用化。